臺灣高等法院高雄分院刑事判決       100年度上訴字第1347號
上  訴  人
即  被  告  林庭孝
上列上訴人因毒品危害防制條例案件，不服臺灣高雄地方法院10
0 年度審易字第1467號中華民國100 年6 月30日第一審判決（起
訴案號：臺灣高雄地方法院檢察署100 年度毒偵字第2090號），
提起上訴，本院判決如下：
     主  文
上訴駁回。
     理  由
一、按不服地方法院之第一審判決而上訴者，應向管轄第二審之
    高等法院為之。上訴書狀應敘述具體理由。第二審法院認為
    上訴書狀未敘述理由或上訴有第362 條前段之情形者，應以
    判決駁回之，刑事訴訟法第361 條第1 項、第2 項、第367
    條前段定有明文。又所謂不服第一審判決之具體理由，必係
    依據卷內既有訴訟資料或提出新事證，指摘或表明第一審判
    決有何採證認事、用法或量刑等足以影響判決本旨之不當或
    違法，而構成應予撤銷之具體事由，始克當之（例如：依憑
    證據法則具體指出所採證據何以不具證據能力，或依憑卷證
    資料，明確指出所為證據證明力之判斷如何違背經驗、論理
    法則）；倘僅泛言原判決認定事實錯誤、違背法令、量刑失
    之過重或輕縱，而未依上揭意旨指出具體事由，或形式上雖
    已指出具體事由，然該事由縱使屬實，亦不足以認為原判決
    有何不當或違法者（例如：對不具有調查必要性之證據，法
    院未依聲請調查亦未說明理由，或援用證據不當，但除去該
    證據仍應為同一事實之認定），皆難謂係具體理由，俾與第
    二審上訴制度旨在請求第二審法院撤銷、變更第一審不當或
    違法之判決，以實現個案救濟之立法目的相契合，並節制濫
    行上訴（最高法院97年度臺上字第892 號判決參照）。是以
    上訴人之上訴書狀或補提之上訴理由書，雖有敘述上訴理由
    ，惟並未具體敘述第一審判決有上述違法、不當情形，或對
    於一般無爭議之法律適用上之顯然誤解，即與未敘述具體理
    由無異，其所為上訴，即不符合上訴之法定要件。
二、本件上訴人即被告林庭孝經原審論以持有第二級毒品純質淨
    重二十公克以上，累犯，判處有期徒刑8 月，扣案之第二級
    毒品甲基安非他命3 包（檢驗前總純質淨重共計貳拾參點參
    陸公克，含包裝袋參只），均沒收銷燬。已經詳細說明論罪
    科刑之依據，及量刑審酌之一切情狀（被告持有國家嚴格管
    制之第二級毒品，非但戕害個人之身心健康，且對社會治安
    亦造成潛在危險，惟念及其行為本身對社會所造成之危害並
    非直接、鉅大，及其於犯罪後坦承犯行等，暨檢察官之具體
    求刑），在客觀上並無不當之處。被告林庭孝雖於上訴期間
    屆滿（100 年7 月15日屆滿）前之民國100 年7 月13日，具
    狀提起上訴，並於100 年8 月2 日補提出上訴理由狀，但上
    訴理由僅空言表示被告係向綽號黑痣之男子購買半兩即19公
    克之甲基安非他命，並非23.36 公克，重量有誤差，請重新
    秤量云云，指摘原判決不當。然查被告於警詢、偵查及原審
    審理中已經坦承上開持有事實不諱，且對持有之重量亦不爭
    執，又於警方人員製作內載重量之扣押物品目錄表簽名確認
    ，乃竟對於卷內既有、客觀、明確之訴訟資料空言指摘，未
    憑卷內證據，空言指稱僅持有19公克，顯然未依據卷內訴訟
    資料指摘或表明原審判決有何採證認事、用法或量刑等足以
    影響判決本旨之不當或違法，此有被告上訴狀在卷可按。揆
    之上開規定，即與未敘述具體理由無異。其上訴顯屬違背法
    律上之程式，應由本院依同法第367 條前段、第372 條規定
    ，不經言詞辯論，逕行判決如主文。
中    華    民    國   100    年    8     月    31    日
                刑事第五庭    審判長法  官  曾永宗
                                    法  官  鍾宗霖
                                    法  官  任森銓
以上正本證明與原本無異。
如不服本判決應於收受本判決後10日內向本院提出上訴書狀，其
未敘述上訴理由者，並得於提起上訴後10日內向本院補提理由書
狀（應附繕本）。
中    華    民    國   100    年    8     月    31    日
                                    書記官  呂素珍